【裁判字號】    98,上訴,378
【裁判日期】    980122
【裁判案由】    毒品危害防制條例
【裁判全文】
臺灣高等法院刑事判決                 98年度上訴字第378號
上  訴  人
即  被  告  甲○○
                    現於台灣臺北看守所
上列上訴人因毒品危害防制條例案件，不服臺灣板橋地方法院97
年度訴字第4456號，中華民國97年12月19日第一審判決（起訴案
號：臺灣板橋地方法院檢察署97年度毒偵字第7707號），提起上
訴，本院判決如下：
    主  文
上訴駁回。
    理  由
一、依刑事訴訟法第350條、第361條、第362條、第367條規定，
    不服地方法院之第一審判決而上訴者，須提出上訴書狀，並
    應敘述具體理由，為上訴必備之程式；其所提出之書狀未敘
    述上訴理由，或僅曾以言詞陳述上訴理由者，均應於上訴期
    間屆滿後20日內補提理由書於第一審法院。第一審法院經形
    式審查，認逾期未補提上訴理由主，應定期間先命補正；逾
    期未補正者，為上訴不合法律上之程式，應以裁定駁回。倘
    已提出上訴理由，但所提非屬具體理由者，則由第二審法院
    以上訴不合法律上之程式，判決駁回。而所謂具體理由，必
    係依據卷內既有訴訟資料或提出新事證，指摘或表明第一審
    判決有何採證認事、用法或量刑等足以影響判決本旨之不當
    或違法，而構成應予撤銷之具體事由，始克當之（例如：依
    憑證據法則具體指出所採證據何以不具證據能力，或依憑卷
    證資料，明確指出所為證據證明力之判斷如何違背經驗、論
    理法則）；倘僅泛言原判決認定事實錯誤、違背法令、量刑
    失之過重過輕微，而未依上揭意旨指出具體事由，或形式上
    雖已指出具體事由，然該事由縱使屬實，亦不足以認為原判
    決有何不當或違法者（例如：對不具有調查必要性之證據，
    法院未依據聲請調查亦未說明理由，或援用證據不當，但除
    去該證據仍應為同一事實之認定），皆難謂係具體理由，俾
    與第二審上訴制度旨在請求第二審法院撤銷、變更第一審不
    當或違法之判決，以實現個案救濟之立法目的相契合，並節
    制濫行上訴（最高法院97年度台上字第892 號判決參照）。
    又第二審法院認為上訴書狀未敘述理由，依刑事訴訟法第36
    7 條但書規定，始應定期間命其補正。如認上訴書狀以敘述
    理由，但其理由非屬具體，其所為上訴，即不符上訴之法定
    要件，自得逕行判決駁回，無定期命補正問題（最高法院97
    年度台上字第3599號判決參照）。
二、經查：本件原判決依上訴人即被告甲○○於警訊、偵訊及原
    審訊問、審判時之自白，臺灣尖端先進生技醫藥股份有限公
    司97年9 月19日濫用藥物檢驗報告、尿液檢體委驗單各乙紙
    、交通部民用航空局航空醫務中心97年9 月24日航藥鑑字第
    0974943 號毒品鑑定書乙紙，復有扣案第一級毒品海洛因壹
    包（驗餘淨重0.2027公克）在卷為據，並以被告施用毒品之
    前科歷程，認公訴人逕予追溯，並無不合，認定被告有施用
    第一級毒品海洛因之犯行。並審酌被告曾因施用毒品而觸法
    ，經觀察、勒戒、強制戒治後，應知所惕勵，當知悉施用毒
    品之危害及其違法性，詎其仍因自制力薄弱，並漠視法令禁
    制，而再犯本案，顯不知後悔，應嚴與非難，兼衡被告於犯
    後即能坦承犯行，而其施用毒品行為於本質上係屬自我危害
    行為，反社會性之程度應屬較底等一切情狀，量處有期徒刑
    9月，以資懲誡。對於扣案之第一級毒品海洛因驗餘淨重0.2
    027 公克，認係毒品危害防制條例所規定之第一級毒品，並
    依毒品危害防制條例第18條第1 項前段之規定，不問屬於犯
    人與否，宣告沒收銷燬；復認包裝上開海洛因之外包裝袋一
    只（並非不可與毒品分離，係用於包裹毒品，防止其裸露、
    潮濕，便於攜帶施用），係被告所有並供其施用第一級毒品
    所用之物，業經被告陳明在卷（詳原審97年12月5 日審判筆
    錄第3頁），爰依刑法第38條第1項第2 款之規定，併予宣告
    沒收。均已詳述其所憑證據、認定理由及量刑依據。從形式
    上觀察，原判決並無認定事實錯誤、量刑瑕疵或違背法令之
    情形。被告上訴理由主張其坦承犯行，惟認施用毒品之行為
    ，猶如病人，被告犯後以之悔改，現有正當職業，上有年邁
    雙親，下有年幼子女待養，上訴請求撤銷改判，從輕量刑云
    云，非但空泛無據，且未指摘原判決關於認定事實、適用法
    律及量刑等項，有何具體違法或不當。揆諸上開說明，顯然
    置原判決已經明白論斷審酌、說明之事項於不顧，意在拖延
    訴訟，自形式上觀察，核非足以動搖原判決之具體理由，依
    照上揭說明，應認其上訴為不合法律上之程式，予以駁回，
    並不經言詞辯論為之。
據上論斷，應依刑事訴訟法第367條前段、第372條，判決如主文
。
中    華    民    國    98    年    1     月    22    日
            刑事第四庭    審判長法  官  陳筱珮
                                法  官  鄭水銓
                                法  官  周煙平
以上正本證明與原本無異。
如不服本判決，應於收受送達後10日內向本院提出上訴書狀，其
未敘述上訴之理由者並得於提起上訴後10日內向本院補提理由書
（均須按他造當事人之人數附繕本）「切勿逕送上級法院」。
                                書記官  陳秋雄
中    華    民    國    98    年    1     月    23    日


司法院資訊處製作；財團法人民間司法改革基金會備份。
